【裁判字號】    99,審易,4907
【裁判日期】    991111
【裁判案由】    傷害
【裁判全文】
臺灣高雄地方法院刑事判決            99年度審易字第4907號
聲  請  人  臺灣高雄地方法院檢察署檢察官
被      告  甲○○
上列被告因傷害案件，經檢察官聲請簡易判決處刑（99年度偵字
第30110 號），本院認不應以簡易判決處刑，改依通常程序審理
，判決如下：
    主  文
本件公訴不受理。
    理  由
一、聲請簡易判決處刑意旨係以：緣乙○○於民國99年8 月21日
    18時30分許，前往高雄縣六龜鄉○○街57號台越小吃部飲酒
    後，因欲向店家阮氏紅賒帳而與被告甲○○發生爭執，詎被
    告竟基於傷害之犯意，持店內酒瓶毆打乙○○，因而致乙○
    ○受有頭部外傷、頭頂頭皮撕裂傷及左前額撕裂傷等傷害，
    因認被告涉犯刑法第277 條第1 項之傷害罪嫌等語。
二、按告訴乃論之罪，告訴人於第一審辯論終結前，得撤回其告
    訴；其告訴已經撤回者，應為不起訴之處分；又起訴之程序
    違背規定者，法院應諭知不受理之判決，刑事訴訟法第238
    條第1 項、第252 條第5 款及第303 條第1 款分別定有明文
    。次按，告訴乃論之罪之告訴人於檢察官提出起訴書或聲請
    簡易判決處刑書於管轄法院產生訴訟繫屬前，如已先行撤回
    告訴，則該公訴欠缺告訴之訴訟條件，係不合法，自應依刑
    事訴訟法第303 條第1 款「起訴之程序違背規定」，為諭知
    不受理之判決（參見臺灣高等法院89年庭長法律問題研討會
    ）。
三、本件被告甲○○因傷害案件，經檢察官聲請簡易判決處刑，
    認被告係犯刑法第277 條第1 項之傷害罪，而依同法第287
    條前段之規定，該罪須告訴乃論。惟檢察官於99年9 月29日
    終結起訴，於99年11月1 日始繫屬於本院，有聲請簡易判決
    處刑書、臺灣高雄地方法院檢察署99年10月28日雄檢泰呂99
    偵30110 字第18528 號函上之本院收案章戳及被告院內裁判
    案件紀錄表附卷可稽；而告訴人乙○○業於99年10月27日具
    狀向臺灣高雄地方法院檢察署撤回告訴，有撤回告訴狀及臺
    灣高雄地方法院檢察署收文章戳可證，則告訴人撤回告訴時
    ，尚無訴訟繫屬及訴訟關係，嗣檢察官於告訴人撤回告訴後
    ，始提出起訴書於法院，揆諸前開說明，該起訴之程序違背
    規定，爰不經言詞辯論，逕為諭知不受理之判決。
據上論斷，應依刑事訴訟法第452 條、第303 條第1 款、第307
條，判決如主文。
中    華    民    國    99    年    11    月    11    日
                  刑事第三庭  審判長  法  官  李東柏
                                      法  官  陳薏
                                      法  官  王榆富
如不服本判決應於收受判決後10日內向本院提出上訴書狀，並應
敘述具體理由。其未敘述上訴理由者，應於上訴期間屆滿後20日
內向本院補提理由書(均須按他造當事人之人數附繕本)「切勿逕
送上級法院」。
中    華    民    國    99    年    11    月    11    日
                                      書記官  鄭裕一

司法院資訊處製作；財團法人民間司法改革基金會備份。
